【裁判字號】    92,交抗,562
【裁判日期】    920610
【裁判案由】    違反道路交通管理處罰條例
【裁判全文】
臺灣高等法院交通事件裁定                        九十二年度交抗字第五六二號
    抗  告  人
    即受處分人  甲○○
右抗告人因違反道路交通管理處罰條例案件，不服臺灣新竹地方法院九十二年度交聲
字第六七號，中華民國九十二年五月七日所為裁定（原處分案號：交通部公路總局新
竹區監理所新竹市監理站九十二年三月十日竹監新三字第裁五一─00000000
0號），提起抗告，本院裁定如左：
    主  文
抗告駁回。
    理  由
一、按汽車駕駛人有左列各款所列條款之一者，除依原條款處罰鍰外，並予記點：一
    、有第三十三條、第三十八條第一項、第四十條第一項、第四十五條、第四十七
    條第一款至第四款、第四十八條、第四十九條或第六十條第一項、第二項第一款
    至第三款情形之一者，各記違規點數一點；有第四十三條、第五十三條或第五十
    四條情形之一者，各記違規點數三點；汽車駕駛人在六個月內，違規記點共達六
    點以上者，吊扣駕照一個月；道路交通管理處罰條例第六十三條第一項第一、三
    款、第三項規定甚明。
二、原裁定以：（一）本件新竹市監理站於九十二年三月十日所為之竹監新三字第裁
    五一─000000000號違反道路交通管理事件裁決書，係依據新竹縣警察
    局竹縣警交字第Ｅ00000000、Ｅ00000000號及內政部警政署國
    道公路警察局公警局交字第Ｚ00000000、Ｚ00000000號共四紙
    舉發違反道路交通管理事件通知單所載，受處分人甲○○違規事項如下：１、九
    十二年一月二十一日十時五十二分，駕駛車號ＪＦ─四八五八號自小客車，在新
    竹縣新豐鄉○○路與文昌街口（北往南方向），因闖紅燈，違反道路交通管理處
    罰條例第五十三條之規定。２、同年二月十一日十五時二十五分，駕駛車號ＪＷ
    ─八八一三號自小客車，在國道一號高速公路南向六三公里四百公尺處，因變換
    車道不當，違反道路交通管理處罰條例第三十三條第一項汽車行駛於高速公路不
    遵管制之規定。３、同年二月十二日十八時三十三分，駕駛車號ＪＦ─四八五八
    號自小客車，在新竹縣台六八線十四．一公里處，因駛出邊線自右線超車，違反
    道路交通管理處罰條例第四十七條第三款前段之規定。４、同年三月二日九時四
    十分，駕駛車號ＪＦ─四八五八號自小客車，在國道一號高速公路南向一０三公
    里處，因超速，違反道路交通管理處罰條例第三十三條第一項汽車行駛於高速公
    路不遵管制之規定。依前揭道路交通管理處罰條例第六十三條第一項第一、三款
    規定，上開違規事實１應記違規點數三點，其餘則各記點一次，違規記點共記六
    點，而上開違規事實均係在六個月內，是處分機關據此而逕行裁處受處分人吊扣
    駕駛執照一個月核無不合。聲明異議意旨略以：受處分人為一奉公守法之正常人
    ，於九十一年九月十八日在頭份地區發生重大車禍後，精神錯亂並喪失記憶，其
    後之所為已不復記憶，於九十二年三月間漸漸恢復記憶後，認前六個月內之交通
    違規均係在受處分人潛意識不正常狀態下發生，現以受處分人無心之過要吊扣駕
    照一個月，實有不服，是本件裁罰顯有未當云云。惟若受處分人因上開疾病產生
    身體之不適，應避免開車上路，以免危及用路人之安全。且觀諸受處分人所提之
    中國傳統國術損傷整復協會證明書及台北榮民總醫院診斷證明書各一紙，其傷勢
    有：腰背椎脫臼、肘關節折傷、手腕掌骨挫傷脫臼、膝蓋折傷、低鉀血症及格雷
    夫氏疾病等，其中有關腰背椎、肘關節、手腕掌骨及膝蓋部分顯然與精神狀況無
    關，而就低鉀血症，該症所呈現之臨床症狀為：肌肉衰弱、麻痺、腱反射失掉、
    疲倦、心跳過快、心率不整、低血壓等；格雷夫氏症之臨床特徵則為：瀰漫性甲
    狀腺腫及甲狀腺亢進、浸潤性眼病變及浸潤性皮膚病變等，有電腦網路資料二份
    在卷可查，是上開症狀均與精神方面疾病無關，亦均無呈現精神異常等特徵，且
    異議人亦自承有上開違規事實，是異議人既不否認有為上開違規事實，而上開違
    規事實經查又與受處分人所指之精神狀態無關，其辯稱「我是在精神錯亂情況下
    違規」云云，尚難採信，綜上所述，受處分人確有在上開時、地有為上開違規事
    實之行為，原處分機關因依道路交通管理處罰條例第五十三條、第三十三條第一
    項、第四十七條第三款前段及第六十三條第一項第一、三款、第三項之規定，裁
    處異議人吊扣駕駛執照一個月，於法有據，認本件異議為無理由，將其異議駁回
    。
三、抗告意旨以：抗告人自九十一年九月十八日在頭份地區發生重大車禍後迄今，眼
    睛依然不能痊癒，始誤闖紅燈，原審未經詳查；同年二月十一日在國道發生車禍
    ，申請車禍鑑定尚未接獲通知，國道警察為車鑑委員，車鑑會何用？九十二年三
    月二日當時急著要去看病，國道警察要抗告人寫申訴單，為何食言？原審調查時
    未給抗告人陳述機會即匆匆結案，為此不服原裁定，提起抗告云云。抗告人明知
    自九十一年九月十八日在頭份地區發生重大車禍後迄今，眼睛依然不能痊癒，竟
    於九十二年一月二十一日十時五十二分，駕駛車號ＪＦ─四八五八號自小客車，
    在新竹縣新豐鄉○○路與文昌街口（北往南方向），因闖紅燈肇事，違反道路交
    通管理處罰條例第五十三條之規定，至為明顯。又九十一年二月十二日十八時三
    十三分，駕駛車號ＪＦ─四八五八號自小客車，在新竹縣台六八線十四．一公里
    處，因駛出邊線自右線超車，違反道路交通管理處罰條例第四十七條第三款前段
    之規定，有內政部警政署國道公路警察局公警局交字第Ｚ00000000號舉
    發違反道路交通管理事件通知單可據，違規事實明確，縱申請車禍鑑定尚未接獲
    通知，亦無礙違規事實之認定另於九十二年三月二日九時四十分，駕駛車號ＪＦ
    ─四八五八號自小客車，在國道一號高速公路南向一０三公里處，因超速，違反
    道路交通管理處罰條例第三十三條第一項汽車行駛於高速公路不遵管制之規定。
    經內政部警政署國道公路警察局當場舉發，亦有公警局交字第Ｚ0000000
    0號舉發違反道路交通管理事件通知單可憑，縱因看病，亦不能免責。參諸原審
    調查筆錄，抗告人陳述完全，並無未給予抗告人陳述機會即匆匆結案之情。抗告
    人上開違規之行為，極為明確，原審駁回異議，核無違誤。抗告意旨任意指摘原
    裁定不當，為無理由，應予駁回。
四、據上論結，應依道路交通案件處理辦法第二十六條，刑事訴訟法第四百十二條，
    裁定如主文。
中      華      民      國    九十二    年      六      月      十      日
                              臺灣高等法院交通法庭
                                  審判長法  官  溫  耀  源
                                        法  官  何  菁  莪
                                        法  官  邱  同  印
右正本證明與原本無異。
不得再抗告。
                                        書記官  莊  昭  樹
中      華      民      國    九十二    年      六      月      十      日


司法院資訊處製作；財團法人民間司法改革基金會備份。
